最高法院刑事判決　　　　　　　　　 111年度台上字第4024號
上　訴　人　劉冠宏
上列上訴人因違反毒品危害防制條例案件，不服臺灣高等法院中
華民國111年4月28日第二審判決（111年度上訴字第255號，起訴
案號：臺灣士林地方檢察署109 年度偵字第12849、16138號），
提起上訴，本院判決如下：
    主  文
上訴駁回。
    理  由
按刑事訴訟法第377 條規定，上訴於第三審法院，非以判決違
  背法令為理由，不得為之。是提起第三審上訴，應以原判決違
  背法令為理由，係屬法定要件。如果上訴理由書狀並未依據卷
  內訴訟資料，具體指摘原判決不適用何種法則或如何適用不當
  ，或所指摘原判決違法情事，顯與法律規定得為第三審上訴理
  由之違法情形，不相適合時，均應認其上訴為違背法律上之程
  式，予以駁回。
本件原審審理結果，認為上訴人劉冠宏有如原判決事實欄所載
  之與丁柏鎧（原審通緝中）共同販賣第二級毒品甲基安非他命
  未遂犯行明確，因而維持第一審論處上訴人共同販賣第二級毒
  品未遂罪刑，暨相關沒收銷燬之判決，駁回上訴人在第二審之
  上訴。已詳敘其認定犯罪事實所憑之證據及理由。
量刑係法院就繫屬個案犯罪之整體評價，為事實審法院得依職
  權自由裁量之事項。量刑判斷當否之準據，應就判決之整體觀
  察為綜合考量，不可摭拾其中片段，遽予評斷。苟已以行為人
  之責任為基礎，並斟酌刑法第57條各款所列情狀，在法定刑度
  內，酌量科刑，無顯然失當或違反公平、比例及罪刑相當原則
  ，亦無偏執一端，致明顯失出失入情形，即不得任意指為違法
  或不當，以為第三審上訴之理由。原判決已敘明上訴人本案犯
  行，如何有刑法第25條第2項及毒品危害防制條例第17條第2項
  減輕其刑規定之適用，並依法遞減之，且說明第一審判決以行
  為人之責任為基礎，審酌上訴人前案素行、本案分工程度、犯
  罪情節、犯後態度，兼衡其智識程度、家庭、生活、經濟狀況
  等一切情狀，而為量刑，並無不當，因而予以維持等旨甚詳，
  核屬事實審法院裁量權之適法行使，尚無逾越法定刑之範圍或
  顯然失當而有違罪刑相當原則之情形。又縱上訴人所供其係因
  擔心丁柏鎧遭黑吃黑，始參與本案犯行云云屬實。惟此一動機
  ，難謂良善，無從執為從輕量刑之審酌事項。是原審之量刑即
  使未審酌此量刑因子，尚難認對科刑輕重有何重要或具體影響
  。況販賣第二級毒品，其法定刑為「無期徒刑或10年以上有期
  徒刑，得併科新臺幣1,500 萬元以下罰金」，而依上開減刑規
  定遞減後，最低處斷刑為有期徒刑2年6月，則原審量處其有期
  徒刑2年8月，更係已屬從處斷刑之低度為量刑。又是否適用刑
  法第59條酌減其刑，乃實體法上賦予法院得為自由裁量之事項
  ；且刑法第59條之酌量減輕其刑，必於犯罪之情狀，在客觀上
  足以引起一般同情，認為即予宣告法定最低度刑期，猶嫌過重
  者，始有其適用。原判決已敘明如何認定依上訴人之犯罪情狀
  ，難認其犯行有何特殊之原因與環境，亦無情輕法重之情形，
  自無刑法第59條規定之適用餘地等節，經核尚無不合。上訴意
  旨以原審量刑未審酌其參與情節，及係擔心丁柏鎧遭黑吃黑之
  犯罪動機，亦未適用刑法第59條規定酌減其刑，於法有違云云
  ，核係對原審量刑及酌減與否裁量之職權行使，以及原判決已
  斟酌說明之事項，徒憑己意，任意指摘，或就不影響量刑結果
  之事項為主張，並非上訴第三審之適法理由。
其餘上訴意旨，經核亦均非依據卷內訴訟資料，具體指摘原判
  決有何不適用法則，或如何適用不當之情形，同非適法之第三
  審上訴理由。綜上，應認本件上訴不合法律上之程式，予以駁
  回。
據上論結，應依刑事訴訟法第395條前段，判決如主文。
中    華    民    國   111    年    9     月    1     日
                  刑事第三庭審判長法  官  徐  昌  錦  
                                  法  官  林  恆  吉  
                                  法  官  林  海  祥  
                                  法  官  侯  廷  昌  
                                  法  官  江  翠  萍  
本件正本證明與原本無異
                                  書記官
中    華    民    國   111    年    9     月    7     日